臺灣臺中地方法院刑事判決
110年度侵訴字第48號
公  訴  人  臺灣臺中地方檢察署檢察官
被      告  張閔智


選任辯護人  林建平律師
上列被告因妨害性自主案件，經檢察官提起公訴（110年度偵續
字第27號），本院判決如下：
    主  文
庚○○無罪。
    理  由
一、公訴意旨略以：緣告訴人AB000-A109316（真實姓名年籍詳
    卷，下稱乙○）為址設臺中市○○區○○路0段000號甲○○○○  員
    工，被告庚○○於民國109年7月13日前往甲○○○○  消費，結束
    後偕乙○一同外出，乙○表明欲去按摩，被告則稱欲同行，2
    人乃搭乘計程車出發，乙○並於車上睡著，醒來後經被告告
    知按摩店未開，被告即請乙○先與其前往臺中市○○區取車，
    後被告開車搭載乙○於道路上行駛時以電話聯繫○○○按摩店預
    約按摩師，其後被告並向乙○表明需找地方等候按摩師到場
    ，被告遂與乙○前往址設臺中市○○區○○路0段○○號○○○汽車旅
    館房間內等候，乙○於等候期間進入浴室沐浴，詎被告見乙○
    沐浴完畢走出浴室，基於強制性交之犯意，於109年7月13日
    2時許，將乙○拉至床上扯掉乙○之浴巾，壓制乙○雙手，違反
    乙○意願，以陰莖插入乙○陰道內抽插之方式，對乙○為強制
    性交行為1次。因認被告涉犯刑法第221條第1項強制性交罪
    嫌等語。
二、按犯罪事實應依證據認定之，無證據不得認定犯罪事實；不
    能證明被告犯罪者，應諭知無罪之判決，刑事訴訟法第154
    條第2項、第301條第1項定有明文。此所謂認定犯罪事實之
    證據，無論其為直接或間接證據，均須達於通常一般人均不
    致有所懷疑，而得確信其為真實之程度，始得據為有罪之認
    定（最高法院76年台上字第4986號判例意旨參照）。另告訴
    人之告訴，係以使被告受刑事訴追為目的，是其陳述是否與
    事實相符，仍應調查其他證據以資審認（最高法院52年台上
    字第1300號判例意旨參照）。
三、公訴意旨認被告涉犯上開罪嫌，無非係以被告於警詢及偵訊
    時之供述、證人乙○、證人即計程車司機戊○○於警詢及偵訊
    時之證述、證人即甲○○○○  負責人辛○○於偵查中之證述、汽
    車旅館房間配置圖、汽車旅館監視器翻拍照片、和解書、受
    理疑似性侵害事件驗傷診斷書、被告與乙○間之電話錄音譯
    文等件為其主要論據。
四、訊據被告堅決否認有何強制性交犯行，辯稱：伊沒有強迫乙○將她壓在床上扯浴巾，當日伊是第一次認識乙○、點她的檯
    ，乙○說她很累不想再坐檯，叫伊買她出場，說可以去按摩
    並指定一間足舒適按摩店，伊有買乙○的出場時間，坐計程
    車去，但那間店沒有開，伊就提議換開伊的車，並聯絡○○○
    按摩店的按摩師去○○○汽車旅館幫伊等按摩，乙○說好，到房
    間後她就去上廁所洗澡，按摩師打電話跟伊說沒辦法來，乙○洗澡後圍著浴巾出來說她很累在床上躺一下，接下來換伊
    去廁所，之後伊問現在要怎麼辦、不然伊幫她按，她有同意
    ，後來乙○自己將浴巾解開、完全沒有穿衣服，伊繼續幫她
    按摩，有肢體上的碰觸，乙○也抱著伊，伊就慢慢脫伊的衣
    服，與乙○自然而然發生性關係，伊認為她是同意與伊發生
    性行為，伊的陰莖才插入她的陰道一下子而已，她就突然大
    哭、突然坐起來拿毛巾一直擦眼淚，又去廁所拿她的衣服、
    拿著手機打電話叫計程車，伊那時嚇到、問她怎麼了，她也
    不理伊，不久說她的計程車到了要離開，伊就跟著離開，當
    日半夜有很多通電話打給伊一直問伊要怎麼處理，伊當初是
    為了息事寧人才和解，因伊不想讓家人女友知道這件事，如
    果伊知道不能撤告就不會和解等語；辯護人則為其辯稱：乙○一再陳稱被告壓制她的雙手、扯掉她的浴巾，她一再抵抗
    ，過程中被告也曾鬆開過，被告又繼續壓制她然後性侵得逞
    ，且○○○汽車旅館房間空間很寬敞，如被告真的強拉她出來
    ，過程中應會產生激烈打鬥，然乙○於當日兩小時後驗傷，
    依驗傷單連比較私密處的大腿內側都有抓傷，若有這樣激烈
    的抵抗動作，何以乙○的雙手等其他部位完全沒有受傷，另
    乙○與被告第一次見面就約到汽車旅館按摩，該房間臥室與
    浴室相通、沒有門，乙○何以會先去洗澡後只圍浴巾就出來
    ，乙○也說其男友丁○○當日去甲○○○○  消費並約好要去○○○汽
    車旅館，乙○怎還會與被告前往相近之○○○汽車旅館，而丁○○
    亦證稱乙○案發後反應都很正常、只是講話大聲一點而已，
    與一般性侵後情緒低落有別，又如乙○當日被陌生男子強姦
    ，她應該不想再跟被告碰面或至少有人陪同，但乙○就單獨
    去跟被告談和解，冷靜與被告就和解金額討價還價，直接了
    當稱無法接受被告所提新臺幣（下同）3萬6,000元和解金、
    要被告提出誠意，與一般女子遭受強暴後不知所措等反應迥
    異，且被告與乙○間是陌生而完全沒有情分，何以受到如此
    創傷還於警詢時表示需要一點時間思考才提出告訴，均有違
    常理，另乙○提出之錄音譯文應是擷取對其有利部分等語（
    見本院卷第39至40、43、266至274、293至305、311至317、
    427至431頁）。
五、經查：
　㈠乙○前於109年7月間兼職擔任甲○○○○  之陪侍人員，並於109
    年7月12日夜間至109年7月13日凌晨至甲○○○○  工作而結識
    當時至該處消費之被告，此後被告與乙○即於109年7月13日2
    時9分許前之某時一同搭乘乙○所安排戊○○駕駛之車牌號碼00
    0-0000號計程車（下稱本案計程車）離開甲○○○○  欲前往某
    按摩店接受按摩，惟因其等抵達時該按摩店已經打烊，被告
    與乙○遂再前往臺中市○○區○○黃昏市場附近改乘被告使用之
    車牌號碼000-0000號自用小客車（
　　下稱本案小客車），並於109年7月13日2時9分許抵達○○○汽
    車旅館○○號房欲等待被告所稱另行預約之按摩師前來，乙○
    進入該房間後即進入浴室沐浴，嗣後被告與乙○在該房間內
    曾發生以陰莖插入陰道之性交行為等情，均為被告所不爭執
    ，並據證人乙○於警詢、偵訊及本院審理中、證人戊○○於警
    詢及偵訊時、證人辛○○於偵訊及本院審理中證述明確（見偵
    卷第29至37、65至67、81至82頁、偵續卷第37至38
　　、51至53頁、本院卷第172至199、212至261頁），另有乙○
    所繪現場圖、○○○汽車旅館監視器錄影畫面擷圖、受理疑似
    性侵害事件驗傷診斷書、性侵害案件驗證同意書、疑似性侵
    害案件證物採集單、性侵害犯罪事件通報表、乙○與辛○○間
    之通訊軟體對話紀錄擷圖、被告與乙○間對話之錄音譯文、
    本院勘驗筆錄及擷圖、本案計程車之汽車新領牌照登記書及
    車輛買賣讓渡書、○○○汽車旅館空間平面圖、照片及地圖查
    詢資料各1份附卷可稽（見偵卷第39至43頁、偵卷不公開卷
    第7至9、21至23、29至31頁、偵續卷不公開卷第3至13頁、
    本院卷第73至77、81至123、337至338、343至352、365至36
    7頁），是此部分事實堪以認定。
  ㈡證人乙○雖①於案發翌日即109年7月14日警詢時證稱：被告當
    日有去甲○○○○  消費、點伊的檯，後來伊說伊要下班了，被
    告藉口要帶伊去汽車旅館按摩，伊等於109年7月13日1時15
    分許離開甲○○○○  時先搭乘戊○○所駕駛本案計程車至○○成衣
    商圈，再換本案小客車至○○○汽車旅館，被告強行把伊壓在
    床上對伊強制性交，伊有反抗，伊一直推開被告、夾緊伊的
    雙腿並且一直大叫，伊的陰部有撕裂傷，大腿內部兩側皆有
    抓傷的傷痕，伊是自己跑下房間離開的，後來伊有打給戊○○
    請他來○○○汽車旅館載伊，伊不知道被告如何離開犯罪現場
    等語（見偵卷第29至37頁）；復②於109年10月15日、109年1
    0月27日、110年2月26日偵訊時證稱：伊在甲○○○○  上班，
    當日被告來消費，之後下班伊說伊要去按摩，被告說他也要
    去，伊跟他說各付各的，搭計程車過去，被告沒有買伊出場
    ，伊當時是下班時間，伊在車上睡著了，醒來時被告說那家
    店沒開，之後被告請伊陪他去○○開他的車，之後上他車，伊
    請被告送伊回宿舍，但伊聽到他在打電話好像是在聯繫○○○
    按摩店，叫了兩個按摩師，之後他說他有叫了兩個按摩師，
    找個地方等，接著他就載伊去○○○汽車旅館，進去後他說要
    讓人按摩應該要先洗澡，所以伊就去洗澡，之後伊待在浴室
    裡想等按摩師來再出去，伊問被告按摩師來了沒，他說在路
    上應該快到了，伊就出去，伊一出去被告就把伊拉去床上，
    扯掉伊的浴巾、壓住伊的雙手，對伊強制性交，過程中伊一
    直反抗也有說不要，伊的大腿被被告抓傷，被告就忽然鬆開
    伊，伊趕緊穿衣服打開門，就跑出來，打電話請戊○○來接伊
    ，伊東西收一收就衝出去搭計程車等語（見偵卷第65至67、
    81至82頁、偵續卷第52至53頁）；又③於111年1月5日本院審
    理中證稱：伊與被告是當日認識的，伊外出時已經下班了，
    正常的時間是要4點，因伊是兼職的，兼職的是可以比較隨
    性的下班就是彈性下班，原本伊自己要去按摩，伊有叫計程
    車，被告說他也要去，伊與被告要去的那間按摩店已經打烊
    休息了，被告就說要請另外一家按摩店的按摩人員出來幫伊
    等按摩，伊聽到他在打電話叫按摩的人出來按摩，之後他說
    要按摩的地方必須要有可以躺的地方，就把伊載去汽車旅館
    說要等按摩的人來，又說是不是先去洗個澡，這樣人家來按
    摩時身體髒髒的有汗，伊就在浴室外面脫完衣服進去浴室洗
    澡，洗完伊只有圍浴巾，沒有穿內褲、內衣，因為按摩就是
    裡面不能穿，洗好要出去前還有問按摩的人來了嗎，被告說
    快要到了，伊想說出去外面伊就圍好浴巾準備要走出去時，
    被告很大力地拉伊的雙手把伊整個人拉過去床上，伊想不起
    來拉手的哪裡，被告有點像是把伊甩得很大力的甩到床上，
    伊當下就趕快整個人跳起來，說伊不要，並用力用雙手雙腳
    去抵抗他，他就是很大力地把伊的手壓住，把伊整個人都壓
    著壓到感覺不能呼吸，然後很大力地把伊的腳打開，中間伊
    有一直哭著求他說伊不要，當下一直掙扎，兩隻腳也一直踢
    ，當下被告一度有對伊鬆開過，壓住後又鬆開又繼續壓，然
    後又鬆開，然後他的身體壓著伊的胸口，伊的身體整個被他
    的身體壓住，之後他把伊的腳拉起來，伊一直踢、一直夾緊
    伊的腳，反正他就很大力地一直把伊的腳拉開、掰開，後來
    被告把他的陰莖插入伊的陰道，伊不知道他怎麼結束的，伊
    只知道伊要很大力地掙脫他，就掙脫掉，伊只知道要趕快穿
    衣服趕快走就先穿衣服，過程中伊很大聲叫被告不要來碰伊
    ，穿衣服後就打電話給計程車司機「○○」，大概兩分多鐘後
    計程車司機就到，伊東西拿了就趕快往樓下跑，在等的過程
    被告沒有碰伊，伊離他很遠，伊受傷的情形就像醫生驗完寫
    的那樣等語（見本院卷第212至259頁），而一再指述被告係
    以強暴方式違反其意願對其為強制性交行為。惟查：
　⒈證人辛○○於偵訊及本院審理中明確證稱：乙○的上班時間是20
    點至4點，有可能19點上班那3點就可以下班，沒有特殊情況
    上班就是要上到4點，要提早下班要經過伊同意，經理也沒
    辦法做主，除非客人來買時間才可以提前走，那是公司規定
    ，重點是當日被告有買乙○的時間，乙○沒有提早下班
　　，是因被告買她的時間所以她可以先走，被告與乙○兩個一
    起在櫃檯買時間，被告將出場的錢交給櫃檯等語（見偵續卷
    第38頁、本院卷第189至190、259至260頁），顯與證人乙○
    前揭所述被告並未付款換取乙○出場、乙○是兼職故得比較隨
    性地彈性下班乙節相互扞格；而衡之證人辛○○於本案無何利
    害關係，參以一般規定須至一定場所給付勞務之工作通常不
    會任由兼職工作者隨意下班而會有相當規範，證人辛○○前開
    所述應合於常情，堪可採信，足認證人乙○前開所述係有所
    掩飾。況且，證人即乙○當時之友人丁○○於本院審理中證稱
    ：伊是去甲○○○○  消費才認識乙○，案發當日伊與乙○沒有交
    往、是普通朋友，只是約過性行為的對象，這次之前伊與乙○就有一次約了要去汽車旅館發生性行為，109年7月12日晚
    上伊去甲○○○○  消費，乙○叫伊先過去汽車旅館等她、沒有
    講理由，說她下班會過去，當時乙○還沒下班，伊於109年7
    月13日凌晨離開後就去愛力根汽車旅館等她，並傳訊息跟乙○講房號「○○」，伊喝醉進去澡洗一洗就睡覺了，乙○進來時
    伊還在睡覺，伊也想知道為什麼乙○叫伊去汽車旅館等她，
    結果又去另外一家汽車旅館等語（
　　見本院卷第401至405、407至408、414至415頁）；且觀之乙○與丁○○間之通訊軟體對話紀錄，可見丁○○曾於109年7月13
    日0時32分許傳送「○○」等語之訊息予乙○，丁○○所指○○○汽
    車旅館復僅距離甲○○○○  約300公尺，有該等對話紀錄翻拍
    照片及地圖查詢資料各1份存卷可參（見本院卷第367、435
    頁），與證人丁○○前揭所述相符，堪信其所述可採，則倘若
    乙○確係認知自己業已下班，又何以會不顧丁○○已與其相約
    並為此特地至○○○汽車旅館等候，而仍與被告外出按摩、甚
    至前往○○○汽車旅館？亦與常理有違。是證人乙○所述於案發
    當日與被告外出及前往○○○汽車旅館之背景緣由究係為何，
    已非無疑。
　⒉又依證人乙○前揭指述性侵害發生之過程，乙○係自上開○○○汽
    車旅館○○號房之浴室門口突然遭被告大力拉住雙手某處甩至
    床上、扯掉浴巾而裸露身體，且乙○隨後係持續以雙手掙扎
    、雙腳踹踢而反抗仍遭被告壓制，參以證人乙○就此過程尚
    且明確以「我當下是一直掙扎，兩隻腳也一直踢，所以當下
    一度他有對我鬆開過，就是壓住之後又鬆開又繼續壓，然後
    又鬆開」、「他的身體壓著我的胸口，我的身體整個是被他
    的身體壓住的」、「之後他把我的腳拉起來，可是我一直踢
    、一直夾緊我的腳，然後他就用手很大力地要掰開
　　」、「我不知道他怎麼結束的，我只知道我要很大力地掙脫
    他」、「我就是一直掙脫，就掙脫掉」、「我就一直哭、一
    直尖叫、一直打他推他」等語（見本院卷第230、248至249
    頁）加以敘述當時之情形，參以上開房間尚屬寬敞，自浴室
    門口至床之間有數公尺之距離，此間動線上復放置有體積非
    微之沙發椅、茶几等物，有前揭○○○汽車旅館空間平面圖及
    照片在卷可參（見本院卷第347、349至351頁），倘被告確
    曾對乙○為前揭性侵害之行為，當時被告強行拉住乙○繞過前
    開沙發椅、茶几等物甩至床上並反覆以優勢氣力壓制乙○之
    場面應屬激烈，其等應有相當之肢體衝突。而衡以一般人倘
    於裸露身體狀態下經歷此等肢體衝突，其各該抵抗壓制之身
    體部位應當不至於全無異樣；然乙○於案發後約3小時即109
    年7月13日5時40分許，經丁○○陪同前往址設臺中市○○區○○○
    道0段000號○○○醫院○○院區驗傷，經醫師詳為檢驗乙○之全身
    各處，卻僅見乙○之左右側大腿內側中段有抓傷，陰部有陳
    舊性撕裂傷，其餘頭面部、頸肩部、胸腹部、背臀部及四肢
    其他部位均無明顯外傷等情，除有證人丁○○於本院審理中之
    證述可參（見本院卷第406、414、417頁），並有前揭驗傷
    照片檔案及受理疑似性侵害事件驗傷診斷書在卷可查（見偵
    卷不公開卷第7至9頁），此等客觀情狀實與證人乙○所述遭
    性侵害之過程所可能產生傷勢不能吻合，顯有疑義。此外，
    稽之①乙○與辛○○間之通訊軟體對話紀錄，可見辛○○於案發當
    日3時11分許傳送《按以下以斜線符號分隔所傳送內容》「記
    得驗性侵／驗好跟我說」等語之訊息予乙○，復於同日3時30
    分許傳送被告所持用門號0000000000號及被告之姓名等資訊
    予乙○，此間乙○曾與辛○○多次進行語音通話，而後又於同日
    4時28分許至4時35分許之期間對話如下《按以下括號內、外
    分別為辛○○、乙○傳送之訊息》：「（我請人幫我問一下）謝
    謝。因為我現在一直在忍尿。怕漏掉基因（問了，還是得等
    等、盡量趕喔…
　　…）好。謝謝蝶姐。不好意思麻煩妳了（不會）」等語，乙○
    再於同日5時9分許傳送錄音檔案予辛○○並傳送「他承認了」
    等語之訊息，有前揭乙○與辛○○間之通訊軟體對話紀錄擷圖
    存卷可參（見偵續卷不公開卷第3至7頁），②另乙○曾於案發
    當日某時聯繫某不詳計程車司機至○○○汽車旅館欲搭乘前往
    醫院驗傷，該不詳司機係於109年7月13日4時13分許抵達○○○
    汽車旅館，故丁○○為此傳送「計程車司機來了」等語之訊息
    予乙○，乙○復曾告知丁○○前揭被告所持用門號資訊，待丁○○
    於109年7月13日5時32分、7時6分許先後以其所持用門號000
    0000000號手機撥打被告所持用該等門號後，乙○即告知丁○○
    向被告轉述需賠償30萬元等節
　　，均據證人丁○○於本院審理中證述在卷（見本院卷第408至4
    13頁），並有前揭乙○與丁○○間之通訊軟體對話紀錄翻拍照
    片、受信通聯記錄報表及丁○○所持用門號之申登查詢資料各
    1份在卷可查（見偵卷不公開卷第43至44頁、本院卷第331、
    435至437頁）；上開各節，在在顯示乙○於案發後隨即聯繫
    辛○○告知本案事宜並請託辛○○協尋被告之聯繫資訊，復告知
    丁○○該等資訊，亟欲與被告聯繫討論本案賠償事宜，且乙○
    深知性侵害驗傷採證之重要性，並已聯繫某不詳計程車司機
    於109年7月13日4時13分許抵達○○○汽車旅館，仍寧可選擇自
    行忍尿而不先前往醫院驗傷，而係等待辛○○等人為前揭聯繫
    ，迄至109年7月13日5時40分許始經丁○○陪同搭乘該等計程
    車前往附近之○○○醫院○○院區驗傷，則乙○就單純前往醫院為
    前揭驗傷乙事何需如此忍耐？亦與一般情理未符。是乙○前
    揭經診斷受有之左右側大腿內側抓傷究係如何所致，實仍有
    疑，尚難僅憑該等傷勢即遽認證人乙○所述前揭性侵害之過
    程為真實。
　⒊另自證人乙○歷次所述遭性侵害後之情節以觀，其於案發翌日
    警詢時先證稱其係離開房間後撥打電話予戊○○前來○○○汽車
    旅館（見偵卷第31頁），嗣於偵訊改稱其係撥打電話請原來
    那一位計程車司機前來接送、其東西收一收即衝出去搭計程
    車（見偵卷第66頁），復於本院審理中先證稱其係聯繫計程
    車司機完畢之後拿衣服趕快穿（見本院卷第229至231頁），
    再改稱其是先穿衣服再撥打電話聯繫計程車司機「○○」、因
    其知道「○○」會請附近的司機前來（見本院卷第249至251、
    254至255頁），可見乙○就其所指其於案發當時係如何向外
    求援離開○○○汽車旅館之客觀情狀，所述前後已未盡一致。
    至證人戊○○就此部分雖曾①於警詢時證稱：案發當日伊載乙○
    及一名男客到○○○○成衣市場附近，該男客說要去他公司牽自
    己的車，然後他說要再帶乙○去按摩
　　，後來是乙○先聯絡計程車司機同事「○○」，「○○」突然打
    給伊說有人打電話給他喊救命，人在○○○要伊趕快過去，伊
    收到消息後就馬上開車衝過去，大概2分鐘抵達，乙○一直哭
    ，叫伊載他去○○○汽車旅館有一個朋友在那邊等她，至於乙○
    為何哭泣伊沒有問那麼多，伊把乙○載到○○○汽車旅館後就離
    開了，之後當日3、4點左右「○○」打給伊說小姐現在○○○醫
    院驗傷說要告那男客人，請伊陪同去醫院關心小姐，去醫院
    後伊有跟小姐說如果需要說明當天的狀況伊可以當證人等語
    （見偵卷第36至37頁），復②於偵訊時證稱：案發當日伊載
    乙○及一名男子去找按摩店，但已經打烊，他們坐車要到○○○○的黃昏市場附近，男子說要請乙○按摩，他要去停車場換自
    己的車，後來伊朋友打電話給伊，說乙○在哭，叫伊趕快過
    去載她出來，伊就過去○○○汽車旅館，乙○已經在門口等伊，
    當時乙○很傷心、在哭泣
　　，叫伊趕快載她走，伊沒有和她對話，她在車上說她被強暴
　　、男子叫她按摩，結果發生這種事情，伊就載乙○過去○○○汽
    車旅館她朋友那邊，她朋友再載她去○○○醫院等語（
　　見偵續卷第51至53頁），而敘及乙○於案發後確有向外求援
    之言行舉止；惟證人戊○○就乙○哭泣之緣由乙節，於前揭警
    詢及偵訊時亦已為相互歧異之證述（見偵卷第36頁、偵續卷
    第52頁）。且經本院勘驗案發當時○○○汽車旅館各該車道之
    監視器錄影畫面，可見被告駕駛本案小客車搭載乙○於109年
    7月13日2時9分許抵達○○○汽車旅館○○號房後，戊○○所駕駛本
    案計程車係於同日2時35分許抵達○○○汽車旅館，此後即在該
    汽車旅館門口車道處停車等候，迄至同日2時39分許乙○始自
    上開房間步出，戊○○再駕駛本案計程車駛至乙○前方，且乙○
    尚未及進入本案計程車之際，被告即已駕駛本案小客車駛出
    上開房間，乙○乃加速步伐前進，有前揭本院勘驗筆錄及擷
    圖在卷可參（見本院卷第73、76、81至85、107至109頁），
    顯見戊○○早於109年7月13日2時35分許前之某時即經通知駕
    駛本案計程車前往○○○汽車旅館，戊○○抵達後又在○○○汽車旅
    館門口車道處等待約4分鐘，乙○始自上開房間步出，且被告
    幾乎是於乙○離開上開房間同時隨之駕駛本案小客車離開；
    則何以證人乙○會於前揭警詢時證稱自己係離開上開房間後
    撥打電話聯繫戊○○請其前來○○○汽車旅館，又稱其不知道被
    告係如何離開現場？另倘證人乙○於前揭偵訊及本院審理中
    所述自己係先行撥打電話聯繫計程車司機後始離開上開房間
    乙節為真實，乙○又何以會撥打電話後仍在上開房間停留而
    不立刻離開，迄至戊○○駕駛本案計程車自他處出發前來○○○
    汽車旅館後
　　，又經過約4分鐘始自上開房間步出？另證人戊○○何以會於
    前揭偵訊時證稱其前往○○○汽車旅館時乙○已經在門口等候？
    俱與前揭○○○汽車旅館各該車道之監視器錄影畫面所示客觀
    情狀不能合致，益徵證人乙○就本案所述有明顯瑕疵，且證
    人戊○○所為前揭證述亦不足擔保證人乙○前開所述性侵害情
    節之真實性。
　㈢證人辛○○雖於偵訊及本院審理中提及乙○案發後曾向其表示被
    客人強暴，當時乙○應該有哭、滿生氣的等語（見偵續卷第3
    8頁、本院卷第175頁），而證人戊○○亦於前揭警詢及偵訊時
    敘及乙○案發後曾傷心哭泣（見偵卷第36頁、偵續卷第52頁
    ）；且經本院勘驗案發當時○○○汽車旅館車道之監視器錄影
    畫面，確可見乙○離開上開○○○汽車旅館○○號房後曾加速步伐
    ，進入本案計程車時表情驚慌，而乙○前往○○○醫院○○院區驗
    傷時亦經觀察有情緒低落、哭泣之情形，分別有前揭本院勘
    驗筆錄及擷圖、受理疑似性侵害事件驗傷診斷書存卷可佐（
    見偵卷不公開卷第7至9頁、本院卷第76、107至109頁）。惟
    衡諸常情，影響人所表現情緒之原因多端，難以一概而論，
    證人乙○所述本案之案發經過既與前開客觀事證及常情事理
    不符，本已難逕憑其曾哭泣或生氣乙節即認此必係乙○曾遭
    性侵害所致，況證人丁○○就此於本院審理中證稱：乙○在愛
    力根汽車旅館時都是在講電話比較多，狀況很正常，只是一
    直在講電話，乙○講話很大聲，哭泣還好，後來乙○跟伊講跟
    誰出去、去汽車旅館被強暴，過程中應該生氣比較多，乙○
    去警察局、去醫院都是伊陪她去的，驗傷滿久的，大部分時
    間伊都坐在外面，乙○驗傷過程情緒反應很正常等語明確（
    見本院卷第404至406、411至412、414、419頁），而提及乙○狀況正常，則此部分證據亦難資以對被告為不利之認定。
    至被告雖曾於109年7月14日一度經甲○○○○  之股東己○○等人
    帶同與乙○以10萬元達成和解，被告並曾於協調和解時向乙○
    道歉，此據證人辛○○於偵訊及本院審理中、證人己○○於本院
    審理中證述在卷（見偵續卷第38頁、本院卷第180至184、19
    5至198、200至211頁），並有當時簽立之和解書1份及前揭
    被告與乙○間對話之錄音譯文在卷可佐（見偵卷不公開卷第5
    頁、偵續卷不公開卷第13頁）；惟證人辛○○、己○○於本院審
    理中均明確證稱其等並未見聞被告於和解時曾承認自己有何
    乙○所指行為（見本院卷第192、206、211頁），且衡諸社會
    常情，一般人為免訟累而選擇以和解、賠償或道歉替代訴訟
    勝敗爭執之情形，並非罕見，本案被告既辯解如前，自尚無
    從僅憑被告曾有意給付和解款項並道歉，即推論被告必曾有
    證人乙○所指前揭強制性交犯行。綜此，證人乙○之前開所述
    除有明顯瑕疵，亦乏相當補強證據資為佐證，本案尚不能遽
    憑其證述資為對被告不利之認定，以昭審慎。
六、綜上所述，公訴意旨所提出上述證據，其證明仍未達於超越
    合理懷疑之程度。本案依現存證據資料，經綜合評價調查證
    據之結果，既尚不能使本院形成被告犯有本案強制性交犯行
    之確切心證，揆諸前揭說明，其被訴前揭犯行應屬不能證明
    ，依法應諭知其無罪之判決。
據上論斷，應依刑事訴訟法第301條第1項，判決如主文。
本案經檢察官○○○提起公訴，檢察官丙○○到庭執行職務。
中　　華　　民　　國　　111 　年　　6 　　月　　15　　日
                  刑事第十三庭  審判長法  官  李宜娟
                                      法  官  洪瑞隆
                                      法  官  陳怡秀
以上正本證明與原本無異。
如不服本判決應於收受送達後20日內向本院提出上訴書狀，並應
敘述具體理由；其未敘述上訴之理由者，應於上訴期間屆滿後20
日內向本院補提理由書（均須按他造當事人之人數附繕本）「切
勿逕送上級法院」。
告訴人或被害人如不服判決，應備理由具狀向檢察官請求上訴，
上訴期間之計算，以檢察官收受判決正本之日起算。
　　　　                              書記官  陳倨篁
中　　華　　民　　國　　111 　年　　6 　　月　　15　　日